臺灣高等法院刑事裁定
106年度上訴字第2924號
上  訴  人  
即  被  告  詹萬清  




選任辯護人  周信亨律師(法扶律師)
上列上訴人因違反槍砲彈藥刀械管制條例上訴案件（最高法院10
9年度台上字第288號），本院裁定如下：
    主  文
詹萬清自民國一百零九年二月十日起，限制出境、出海捌月。
    理  由
一、按刑事訴訟法於民國108年5月24日修正增訂第八章之一「限
    制出境出海」即第93條之2至第93條之6（下稱限制出境新制
    ），並於108年6月19日經總統公布，刑事訴訟法施行法亦於
    同日公布增訂第7條之11，明定限制出境新制自修正公布後6
    個月即108年12月19日施行；新制施行前，偵查或審判中經
    限制出境、出海者，應於生效施行之日起2個月內，依刑事
    訴訟法第八章之一規定重為處分，逾期未重為處分者，原處
    分失其效力。又依據上開增訂刑事訴訟法第93條之2第1項：
    「被告犯罪嫌疑重大，而有下列各款情形之一者，必要時檢
    察官或法官得逕行限制出境、出海。但所犯係最重本刑為拘
    役或專科罰金之案件，不得逕行限制之：一、無一定之住、
    居所者。二、有相當理由足認有逃亡之虞者。三、有相當理
    由足認有湮滅、偽造、變造證據或勾串共犯或證人之虞者」
    ；第93條之3第2項：「偵查中檢察官聲請延長出境、出海，
    第一次不得逾4月，第二次不得逾2月，以延長二次為限。審
    判中限制出境、出海每次不得逾8月，犯最重本刑為有期徒
    刑10年以下之罪者，累計不得逾5年；其餘之罪，累計不得
    逾10年」；第93條之6：「依本章以外規定得命具保、責付
    或限制住居者，亦得命限制出境、出海，並準用第93條之2
    第2項及第93條之3至第93條之5之規定」等旨，限制出境新
    制施行後，刑事訴訟法之限制出境有二種，一種為第八章之
    一「逕行限制出境」（獨立型限制出境），另一種則為第93
    條之6所稱該章以外之限制出境（羈押替代型限制出境）；
    二者同須被告犯罪嫌疑重大，但後者必經法官訊問，且以有
    羈押原因（無羈押必要）為要件。末按「案件在第三審上訴
    中，而卷宗及證物已送交該法院者，前項處分、羈押、其他
    關於羈押事項及第93條之2至第93條之5關於限制出境、出海
    之處分，由第二審法院裁定之」，109年1月15日修正公布、
    同年月17日生效施行之刑事訴訟法第121條第2項亦規定甚明
    。
二、經查：
  ㈠上訴人即被告詹萬清（下稱被告）涉嫌出借改造手槍予案外
    人陳夏欽並教唆持以恐嚇曹昌鈺之犯罪事實，經臺灣新北地
    方檢察署（原名:臺灣板橋地方法院檢察署）檢察官以98年
    度偵字第17663號提起公訴，臺灣新北地方法院以106年度訴
    緝字第23號判決後，被告不服，提起上訴，本院於審理過程
    中，裁定被告自108年10月18日起限制出境、出海，嗣以106
    年度上訴字第2924號判決被告犯槍砲彈藥刀械管制條例第8
    條第3項之意圖供他人犯罪之用，而未經許可，出借可發射
    子彈具有殺傷力之改造手槍等罪，據以論科，被告不服，提
    起上訴，現由最高法院以109年度台上字第288號案件審理中
    等情，有最高法院109年1月31日台刑一109台上288字第1090
    000004號函、本院前揭裁定、判決、108年10月17日院彥刑
    新106上訴2924字第1080107904號函、入出境資訊連結作業
    查詢結果、內政部移民署108年12月3日移署入字第10801385
    44M號函、海洋委員會海巡署偵防分署109年1月10日偵防資
    字第10900004731號函等件在卷可稽。從而依首揭說明，本
    院自應於限制出境新制施行之日即108年12月19日起2個月內
    ，就被告之限制出境、出海重為處分。
  ㈡本院審酌被告所犯槍砲彈藥刀械管制條例第8條第3項之意圖
    供他人犯罪之用，而未經許可，出借可發射子彈具有殺傷力
    之改造手槍罪，乃最輕本刑7年以上有期徒刑之罪，且經本
    院判處有期徒刑7年2月，併科罰金新臺幣3萬元，罪刑不可
    謂之不重，且被告係經通緝到案，亦有本院被告全國通緝紀
    錄表在卷可考，依不甘受罰之基本人性，顯有相當理由足認
    有逃亡海外以規避刑責之可能，為確保訴訟程序之進行及日
    後刑罰之執行，實有限制其出境、出海之必要。爰依法重為
    處分，自109年2月10日起，對被告限制出境、出海8月（依
    修正前規定所為限制出境之效力至109年2月9日24時止）。
    末按被告所犯上開罪名，法定刑為7年以上有期徒刑，非屬
    「最重本刑為有期徒刑10年以下之罪」，而為刑事訴訟法第
    93之3第2項後段所稱之「其餘之罪」，故審判中限制出境、
    出海，累計不得逾10年，且依刑事訴訟法施行法第7條之11
    第3項前段規定，重為處分後之限制出境、出海期間係重新
    起算，復不受同條項但書「審判中之限制出境、出海期間，
    連同原處分期間併計不得逾5年」之限制，均併此敘明。
據上論斷，應依刑事訴訟法第121條第2項、第93條之2第1項第2
款、第93條之3第2項，裁定如主文。
中　　華　　民　　國　　109 　年　　2 　　月　　5 　　日
                  刑事第十庭    審判長法　官  林婷立
                                      法　官  吳麗英
                                      法　官  劉元斐
以上正本證明與原本無異。
如不服本裁定，應於收受送達後五日內向本院提出抗告狀。
                                      書記官  陳靜雅
中　　華　　民　　國　　109 　年　　2 　　月　　5 　　日